Inventaris van het archief van het Ministerie van Oorlog: Stamboeken van Onderofficieren en Minderen van de Landmacht, 1813-1924
Nationaal Archief, Den Haag
- WAPEN DER ARTILLERIE
  - Overige artillerieonderdelen
    - 4e Artillerie Brigade
      - Stamboek 4e Artillerie Brigade, met namenklapper., 1922; 4572, 4576
        - treinafdeling stamboeknummers 1-96, 1922, 4572
        - namenklapper, 1922, 4576
      - Stamboeken 4e Artillerie Brigade, met namenklapper., 1922-1924; 3076-3078, 4572
        - treinafdeling stamboeknummers 1-457, 1922-1924, 3076
        - treinafdeling namenklapper, 1922-1924, 3077
        - staf stamboeknummers 1-6, 1922, 4572
        - staf stamboeknummers 1-7, 1922-1924, 3078
    - Artillerie Paardendepot
      - Stamboek Artillerie Paardendepot, met namenklapper., 1922; 4572, 4577
        - stamboeknummers 1-84, 1922, 4572
        - namenklapper, 1922, 4577
    - School verlofsofficieren Bereden Artillerie te Ede
      - Stamboek School verlofsofficieren Bereden Artillerie te Ede, stamboeknummers 1-41., 1922; 4572
    - School verlofsofficieren Vestingartillerie te Utrecht
      - Stamboek School verlofsofficieren Vestingartillerie te Utrecht, stamboeknummers 1-15., 1922; 4806
    - Artillerie-schietkamp te Oldebroek
      - Stamboek Artillerie-schietkamp te Oldebroek, stamboeknummers 1-5., 1922; 4803
    - Conducteurs der (vesting-)artillerie
      - Stamboeken conducteurs der (vesting-)artillerie, met namenklapper., 1838; 594-595
        - 1e Artilleriedirectie stamboeknummers 1-21, ca. 1838, 594
          Uittreksels uit het stamboek. Met bijgebonden namenklapper 1814-1841.
        - 2e en 5e Artilleriedirectie en Artillerie-reservepark bij het leger te velde stamboeknummers 1- 8, ca. 1838, 595
          Uittreksels uit het stamboek. 1826-1835.
      - Stamboeken conducteurs der (vesting-)artillerie, met namenklapper., 1814-1922; 1395-1400A
        - 1e Artilleriedirectie, stamboeknummers 1-70, (1814) - 1867, 1395
        - 2e Artilleriedirectie stamboeknummers 71-208 [1814]-1876 van 1867 tot 1878: Directie voor het materieel der Artillerie, 1396
        - stamboeknummers 209-284, 1878-1893, 1397
        - stamboeknummers 285-353, 1893-1903, 1398
        - stamboeknummers 354-447, 1904-1917, 1399
        - stamboeknummers 448-502, 1917-1922, 1400
        - namenklapper, 1814-1923, 1400A
      - Artilleriemagazijn Amsterdam stamboeknummers 1-154., 1857-1924; 3079
    - Conducteurs der artillerie stapel- en constructiemagazijnen
      - Directie der Artillerie stapel- en constructiemagazijnen te Delft
        - Stamboek Directie der Artillerie stapel- en constructiemagazijnen te Delft, stamboeknummers 1-87., 1838-1888; 1401
          Bevat gegevens vanaf 1824. Met bijgebonden namenklapper.
      - Directie der artillerie-inrichtingen te Delft en aan de Hembrug
        - Stamboeken directie der artillerie-inrichtingen te Delft en aan de Hembrug, met namenklappers., 1887-1923; 1394-1394D
          - Constructiewerkplaatsen te Delft stamboeknummers 1-5 1912 Stapelmagazijnen te Delft stamboeknummers 1-35 1887-1918, 1394
            Met bijgebonden namenklapper.
          - Magazijnen aan de Hembrug stamboeknummers 1-10 1896-1912 Algemeen Verdedigingspark aan de Hembrug stamboeknummers 1-26 1914-1922, 1394
          - Namenklapper magazijnen en algemeen verdedigingspark aan de Hembrug, 1896-1923, 1394B
          - Artillerie-inrichtingen munitiefabriek stamboeknummers 1-19, 1905-1919, 1394
          - Namenklapper artillerie-Inrichtingen munitiefabriek, 1905-1919, 1394D
    - Conducteurs der Bereden Artillerie
      - Stamboek conducteurs der Bereden Artillerie, met namenklapper., 1394-1394C
        - Commando Bereden Artillerie stamboeknummers 1-26, 1893-1922, 1394
        - Namenklapper Bereden Artillerie, 1893-1922, 1394C
    - Overige conducteurs der artillerie
      - Stamboeken overige conducteurs der artillerie, met namenklapper., 1874-1921; 1394-1394A
        - Geschutgieterij stamboeknummers 1-2, 1874-1888, 1394
        - Magazijnmeester der artillerie stamboeknummer 1, 1874, 1394
          Met bij-gebonden namenklapper. Slechts één inschrijving.
        - Artillerie-schietschool (manschappen) stamboeknummers 1-6, 1905-1921, 1394
        - Namenklapper artillerie-schietschool, 1905-1921, 1394A
  - Landweer-Vestingartillerie 1903-1922
    - Algemene namenklapper op de stamboeken van de Landweer Vestingartillerie in alle districten uit de periode 1903-1922., 4789-4790
      - A - K, 4789
      - L - Z, 4790
    - Stamboeken district Amsterdam I., 1903-1922; 4707-4708
      - stamboeknummers 1-613, 1903-1911, 4707
      - stamboeknummers 614-1237, 1911-1917, 4708
    - stamboeknummers 1238-1902, 1917-1922; 4709
    - Stamboeken district Amsterdam I, met namenklapper., 1903-1922; 2842-2846
      - stamboeknummers 1-437, 1903-1909, 2842
      - stamboeknummers 438-1175, 1909-1916, 2843
      - stamboeknummers 1176-1752, 1916-1920, 2844
      - stamboeknummers 1753-1902, 1920-1922, 2845
      - namenklapper, 1903-1922, 2846
    - Stamboeken district Amsterdam II., 1903-1922; 4710-4712
      - stamboeknummers 1-590, 1903-1912, 4710
      - stamboeknummers 591-1464, 1912-1919, 4711
      - stamboeknummers 1465-1828, 1919-1922, 4712
    - Stamboeken district Amsterdam II, met namenklapper., 1903-1922; 2847-2850
      - stamboeknummers 1-393, 1903-1908, 2847
      - stamboeknummers 394-1289, 1909-1919, 2848
      - stamboeknummers 1290-1828, 1919-1922, 2849
      - namenklapper, 1903-1922, 2850
    - Stamboeken district Amsterdam III., 1903-1922; 4713-4714
      - stamboeknummers 1-627, 1903-1912, 4713
      - stamboeknummers 628-1339, 1912-1922, 4714
    - Stamboeken district Amsterdam III, met namenklapper., 1903-1922; 2851-2854
      - stamboeknummers 1-457, 1903-1909, 2851
      - stamboeknummers 458-1176, 1909-1919, 2852
      - stamboeknummers 1177-1339, 1919-1922, 2853
      - namenklapper, 1903-1922, 2854
    - Stamboeken district Amsterdam IV., 1903-1922; 4715-4716
      - stamboeknummers 1-637, 1903-1911, 4715
      - stamboeknummers 638-1430, 1911-1922, 4716
    - Stamboeken district Amsterdam IV, met namenklapper., 1903-1922; 2855-2858
      - stamboeknummers 1-454, 1903-1909, 2855
      - stamboeknummers 455-1036, 1909-1917, 2856
      - stamboeknummers 1037-1431, 1917-1922, 2857
      - namenklapper, 1903-1922, 2858
    - Stamboek district Arnhem I, stamboeknummers 1-504., 1903-1922; 4717
    - Stamboek district Arnhem I, met namenklapper., 1903-1922; 2859-2860
      - stamboeknummers 1-504, 1903-1922, 2859
      - namenklapper, 1903-1922, 2860
    - Stamboeken district Arnhem II., 1903-1922; 4718-4720
      - stamboeknummers 1-479, 1903-1910, 4718
      - stamboeknummers 480-1094, 1911-1917, 4719
      - stamboeknummers 1095-1317, 1917-1922, 4720
    - Stamboeken district Arnhem II, met namenklapper., 1903-1922; 2861-2863
      - stamboeknummers 1-979, 1903-1916, 2861
      - stamboeknummers 980-1318, 1916-1922, 2862
      - namenklapper, 1903-1922, 2863
    - Stamboek district Assen, stamboeknummers 1-245., 1903-1922; 4721
    - Stamboek district Assen, met namenklapper., 1903-1922; 2864-2865
      - stamboeknummers 1-245, 1903-1922, 2864
      - namenklapper, 1903-1922, 2865
    - Stamboeken district Bergen op Zoom., 1903-1922; 4722-4723
      - stamboeknummers 1-528, 1903-1914, 4722
      - stamboeknummers 529-977, 1914-1922, 4723
    - Stamboeken district Bergen op Zoom, met namenklapper., 1903-1922; 2866-2869
      - stamboeknummers 1-332, 1903-1911, 2866
      - stamboeknummers 333-667, 1911-1916, 2867
      - stamboeknummers 668-977, 1916-1922, 2868
      - namenklapper, 1903-1922, 2869
    - Stamboeken district Breda., 1903-1922; 4724-4725
      - stamboeknummers 1-492, 1903-1913, 4724
      - stamboeknummers 493-734, 1913-1922, 4725
    - Stamboeken district Breda, met namenklapper., 1903-1922; 2870-2872
      - stamboeknummers 1-347, 1903-1913, 2870
      - stamboeknummers 348-734, 1913-1922, 2871
      - namenklapper, 1903-1922, 2872
    - Stamboek district Coevorden, stamboeknummers 1-559., 1903-1922; 4726
    - Stamboek district Coevorden, met namenklapper., 1903-1922; 2873-2874
      - stamboeknummers 1-559, 1903-1922, 2873
      - namenklapper, 1903-1922, 2874
    - Stamboeken district Delft., 1903-1922; 4727-4728
      - stamboeknummers 1-431, 1903-1914, 4727
      - stamboeknummers 432-849, 1916-1922, 4728
    - Stamboek district Delft, met namenklapper., 1903-1922; 2875-2876
      - stamboeknummers 1-849, 1903-1922, 2875
      - namenklapper, 1903-1922, 2876
    - Stamboek district Delfzijl, stamboeknummers 1-19., 1904-1921; 4729
    - Stamboek district Delfzijl, met namenklapper., 1903-1922; 2877-2878
      - stamboeknummers 1-9, 1903-1922, 2877
      - namenklapper, 1903-1922, 2878
    - Stamboek district Deventer, stamboeknummers 1-386., 1903-1922; 4729
    - Stamboek district Deventer, met namenklapper., 1903-1922; 2879-2880
      - stamboeknummers 1-386, 1903-1922, 2879
      - namenklapper, 1903-1922, 2880
    - Stamboeken district Dordrecht., 1903-1922; 4730-4731
      - stamboeknummers 1-764, 1903-1913, 4730
      - stamboeknummers 765-1777, 1914-1922, 4731
    - Stamboeken district Dordrecht, met namenklapper., 1903-1922; 2882-2884
      - stamboeknummers 1-1206, 1903-1917, 2882
      - stamboeknummers 1207-1777, 1917-1922, 2883
      - namenklapper, 1903-1922, 2884
    - Stamboek district Eindhoven, stamboeknummers 1-571., 1903-1921; 4732
    - Stamboeken district Eindhoven, met namenklapper., 1903-1922; 2885-2887
      - stamboeknummers 1-227, 1903-1912, 2885
      - stamboeknummers 228-572, 1912-1922, 2886
      - namenklapper, 1903-1922, 2887
    - Stamboeken district Gouda., 1903-1922; 4733-4734
      - stamboeknummers 1-590, 1903-1915, 4733
      - stamboeknummers 591-1355, 1916-1922, 4734
    - Stamboeken district Gouda, met namenklapper., 1903-1922; 2888-2890
      - stamboeknummers 1-1097, 1903-1919, 2888
      - stamboeknummers 1098-1355, 1919-1922, 2889
      - namenklapper, 1903-1922, 2890
    - Stamboeken district 's-Gravenhage I., 1903-1922; 4736-4737
      - stamboeknummers 1-600, 1903-1916, 4736
      - stamboeknummers 601-1211, 1916-1922, 4737
    - Stamboeken district 's-Gravenhage I, met namenklapper., 1903-1922; 2891-2893
      - stamboeknummers 1-1114, 1903-1921, 2891
      - stamboeknummers 1115-1211, 1921-1922, 2892
      - namenklapper, 1903-1922, 2893
    - Stamboek district 's-Gravenhage II, stamboeknummers 1a-298a., 1903-1913; 4735
    - Stamboek district 's-Gravenhage II, stamboeknummers 1-298., 1903-1913; 2894
    - Stamboek district Groningen, stamboeknummers 1-91., 1903-1921; 4738
    - Stamboek district Groningen, met namenklapper., 1903-1921; 2895-2896
      - stamboeknummers 1-91, 1903-1921, 2895
      - namenklapper, 1903-1921, 2896
    - Stamboeken district Haarlem., 1903-1922; 4739-4740
      - stamboeknummers 1-444, 1903-1913, 4739
      - stamboeknummers 445-1020, 1913-1922, 4740
    - Stamboek district Haarlem, met namenklapper., 1903-1922; 2897-2898
      - stamboeknummers 1-1020, 1903-1922, 2897
      - namenklapper, 1903-1922, 2898
    - Stamboeken district Harderwijk., 1903-1922; 4741-4742
      - stamboeknummers 1-373, 1903-1918, 4741
      - stamboeknummers 374-455, 1919-1922, 4742
    - Stamboek district Harderwijk, met namenklapper., 1903-1922; 2899-2900
      - stamboeknummers 1-455, 1903-1922, 2899
      - namenklapper, 1903-1922, 2900
    - Stamboek district Heerenveen, stamboeknummers 1-429., 1903-1921; 4743
    - Stamboek district Heerenveen, stamboeknummers 1-430., 1903-1922; 2901
    - Stamboeken district Den Helder., 1903-1922; 4746-4747
      - stamboeknummers 1-803, 1903-1913, 4746
      - stamboeknummers 804-1739, 1914-1922, 4747
    - Stamboeken district Den Helder, met namenklapper., 1903-1922; 2902-2904
      - stamboeknummers 1-1091 1903-1916, 2902
      - stamboeknummers 1092-1739, 1916-1922, 2903
      - namenklapper, 1903-1922, 2904
    - Stamboek district Hengelo, stamboeknummers 1-693., 1903-1922; 4748
    - Stamboek district Hengelo, met namenklapper., 1903-1922; 2905-2906
      - stamboeknummers 1-693, 1903-1922, 2905
      - namenklapper, 1903-1922, 2906
    - Stamboeken district 's-Hertogenbosch., 1903-1922; 4744-4745
      - stamboeknummers 1-496, 1903-1914, 4744
      - stamboeknummers 497-836, 1916-1922, 4745
    - Stamboeken district 's-Hertogenbosch, met namenklapper., 1903-1922; 2907-2909
      - stamboeknummers 1-496, 1903-1914, 2907
      - stamboeknummers 497-836, 1916-1922, 2908
      - namenklapper, 1903-1922, 2909
    - Stamboek district Leeuwarden, stamboeknummers 1-464., 1903-1922; 4750
    - Stamboek district Leeuwarden, stamboeknummers 1-464., 1903-1922; 2910
    - Stamboek district Leeuwarden (Dokkum), stamboeknummers 1a-208a., 1903-1914; 4749
    - Stamboek district Leeuwarden (Dokkum), stamboeknummers 1-208., 1903-1904; 2881
    - Stamboeken district Leiden., 1903-1922; 4751-4752
      - stamboeknummers 1-645, 1903-1918, 4751
      - stamboeknummers 646-962, 1918-1922, 4752
    - Stamboek district Leiden, stamboeknummers 1-962., 1903-1922; 2911
    - Stamboek district Maastricht, stamboeknummers 1-68., 1903-1922; 4753
    - Stamboek district Maastricht, stamboeknummers 1-68., 1903-1922; 2912
    - Stamboek district Middelburg, stamboeknummers 1-160., 1903-1921; 4754
    - Stamboeken district Middelburg, met namenklapper., 1903-1921; 2913-2915
      - stamboeknummers 1-107, 1903-1920, 2913
      - stamboeknummers 108-160, 1920-1921, 2914
      - namenklapper, 1903-1921, 2915
    - Stamboeken district Naarden., 1903-1922; 4755-4757
      - stamboeknummers 1-700, 1903-1911, 4755
      - stamboeknummers 701-1414, 1911-1918, 4756
      - stamboeknummers 1415-1838, 1918-1922, 4757
    - Stamboeken district Naarden, met namenklapper., 1903-1922; 2916-2918
      - stamboeknummers 1-1014, 1903-1913, 2916
      - stamboeknummers 1015-1838, 1913-1922, 2917
      - namenklapper, 1903-1922, 2918
    - Stamboeken district Nijmegen., 1903-1922; 4758-4759
      - stamboeknummers 1-465, 1903-1914, 4758
      - stamboeknummers 466-645, 1915-1922, 4759
    - Stamboeken district Nijmegen, met namenklapper., 1903-1922; 2919-2921
      - stamboeknummers 1-329, 1903-1913, 2919
      - stamboeknummers 330-645, 1913-1922, 2920
      - namenklapper, 1903-1922, 2921
    - Stamboeken district Oss., 1903-1922; 4760-4763
      - stamboeknummers 1-633, 1903-1911, 4760
      - stamboeknummers 634-1200, 1911-1913, 4761
      - stamboeknummers 1201-2044, 1914-1919, 4762
      - stamboeknummers 2045-2238, 1919-1922, 4763
    - Stamboeken district Oss, met namenklapper., 1903-1922; 2922-2925
      - stamboeknummers 1-447, 1903-1909, 2922
      - stamboeknummers 448-1389, 1909-1916, 2923
      - stamboeknummers 1390-2238, 1916-1922, 2924
      - namenklapper, 1903-1922, 2925
    - Stamboeken district Roermond., 1904-1922; 4764-4764
      - stamboeknummers 1-186, 1906-1922, 4764
      - stamboeknummers 1a-40a, 1904-1913, 4764
    - Stamboek district Roermond, met namenklapper., 1906-1922; 2926-2927
      - stamboeknummers 1-186, 1906-1922, 2926
      - namenklapper, 1906-1922, 2927
    - Stamboek district Roermond, stamboeknummers 1-40., 1904-1913; 1764
    - Stamboeken district Rotterdam I., 1903-1914; 4765-4766
      - stamboeknummers 1-514, 1903-1914, 4765
      - stamboeknummers 515-966, 1915-1922, 4766
    - Stamboek district Rotterdam I, met namenklapper., 1903-1922; 2928-2929
      - stamboeknummers 1-966, 1903-1922, 2928
      - namenklapper, 1903-1922, 2929
    - Stamboeken district Rotterdam II., 1903-1922; 4767-4768
      - stamboeknummers 1-386, 1903-1914, 4767
      - stamboeknummers 387-854, 1915-1922, 4768
    - Stamboek district Rotterdam II, met namenklapper., 1903-1922; 2930-2931
      - stamboeknummers 1-854, 1903-1922, 2930
      - namenklapper, 1903-1922, 2931
    - Stamboek district Rotterdam IIA, stamboeknummers 1a-408a., 1903-1913; 4769
    - Stamboek district Rotterdam IIA, met namenklapper., 1903-1913; 2932-2933
      - stamboeknummers 1-408A, 1903-1913, 2932
      - namenklapper, 1903-1913, 2933
    - Stamboeken district Rotterdam III., 1903-1922; 4770-4772
      - stamboeknummers 1-598, 1903-1911, 4770
      - stamboeknummers 599-1346, 1911-1918, 4771
      - stamboeknummers 1347-2003, 1918-1922, 4772
    - Stamboeken district Rotterdam III, met namenklapper., 1903-1922; 2934-2937
      - stamboeknummers 1-694, 1903-1912, 2934
      - stamboeknummers 695-1400, 1912-1918, 2935
      - stamboeknummers 1401-2003, 1918-1922, 2936
      - namenklapper, 1903-1922, 2937
    - Stamboek district Sneek, stamboeknummers 1-647., 1903-1922; 4773
    - Stamboek district Sneek, met namenklapper., 1903-1922; 2938-2939
      - stamboeknummers 1-648, 1903-1922, 2938
      - namenklapper, 1903-1922, 2939
    - Stamboeken district Utrecht I., 1903-1922; 4774-4776
      - stamboeknummers 1-451, 1903-1911, 4774
      - stamboeknummers 452-1049, 1911-1916, 4775
      - stamboeknummers 1050-1568, 1917-1922, 4776
    - Stamboeken district Utrecht I, met namenklapper., 1903-1922; 2940-2942
      - stamboeknummers 1-831, 1903-1916, 2940
      - stamboeknummers 832-1568, 1916-1922, 2941
      - namenklapper, 1903-1922, 2942
    - Stamboeken district Utrecht II., 1903-1922; 4777-4779
      - stamboeknummers 1-617, 1903-1911, 4777
      - stamboeknummers 618-1917, 1911-1917, 4778
      - stamboeknummers 1447-1941, 1918-1922, 4779
    - Stamboeken district Utrecht II, met namenklapper., 1903-1922; 2943-2946
      - stamboeknummers 1-806, 1903-1912, 2943
      - stamboeknummers 807-1906, 1912-1921, 2944
      - stamboeknummers 1907-1941, 1921-1922, 2945
      - namenklapper, 1903-1922, 2946
    - Stamboek district Venlo, stamboeknummers 1-222., 1903-1922; 4780
    - Stamboek district Venlo, met namenklapper., 1903-1922; 2947-2948
      - stamboeknummers 1-222, 1903-1922, 2947
      - namenklapper, 1903-1922, 2948
    - Stamboek district Vlissingen, stamboeknummers 1-306., 1904-1922; 4781
    - Stamboeken district Vlissingen, met namenklapper., 1904-1922; 2949-2951
      - stamboeknummers 1-61, 1904-1916, 2949
      - stamboeknummers 62-306, 1916-1922, 2950
      - namenklapper, 1903-1922, 2951
    - Stamboek district Winschoten, stamboeknummers 1-60., 1906-1921; 4781
    - Stamboek district Winschoten, met namenklapper., 1903-1922; 2952-2953
      - stamboeknummers 1-60, 1903-1922, 2952
      - namenklapper, 1903-1922, 2953
    - Stamboeken district Zaandam., 1903-1922; 4782-4784
      - stamboeknummers 1-635, 1903-1911, 4782
      - stamboeknummers 636-1187, 1911-1914, 4783
      - stamboeknummers 1188-2034, 1915-1922, 4784
    - Stamboeken district Zaandam, met namenklapper., 1903-1922; 2954-2956
      - stamboeknummers 1-1052, 1903-1913, 2954
      - stamboeknummers 1053-2034, 1913-1922, 2955
      - namenklapper, 1903-1922, 2956
    - Stamboek district Zutphen, stamboeknummers 1-343., 1903-1921; 4785
    - Stamboek district Zutphen, met namenklapper., 1903-1921; 2957-2958
      - stamboeknummers 1-343, 1903-1921, 2957
      - namenklapper, 1903-1921, 2958
    - Stamboeken district Zwolle., 1903-1922; 4786-4788
      - stamboeknummers 1-669, 1903-1910, 4786
      - stamboeknummers 670-1422, 1911-1918, 4787
      - stamboeknummers 1423-1620, 1919-1922, 4788
    - Stamboeken district Zwolle, met namenklapper., 1903-1922; 2959-2961
      - stamboeknummers 1-1009, 1903-1916, 2959
      - stamboeknummers 1010-1620, 1916-1922, 2960
      - namenklapper, 1903-1922, 2961
- WAPEN DER CAVALERIE
  - Noord-Nederlandse cavalerie 1813-1815
    - Regiment Dragonders (nr.1) van Timmerman
      Opgericht in november 1813 te 's-Gravenhage onder commando van P.J. Timmerman. Na 9 januari 1814 genummerd nr. 1. Medio 1814 hernoemd tot Regiment Karabiniers nr. 1. Zie inv.nr. 494 voor de periode 1813-1814.
    - Regiment Cavalerie van Rom van Poederoyen
      Opgericht in december 1813 te Leiden onder commando van J.E. Rom van Poederoyen. Na enkele dagen al ingelijfd bij het Regiment Dragonders van Timmerman. Zie inv.nr. 494, voor de periode 1813.
    - Regiment Lichte Dragonders van Von Staedel
      Opgericht in december 1813 te Amsterdam uit de bezoldigde gardes, twee eskadrons onder commando van Von Staedel. Begin januari 1814 samengevoegd met de twee eskadrons van Barchman Wuytiers. Zie: inv.nr. 475, voor de periode 1813-1814.
    - Regiment Lichte Dragonders (nr. 2) van Barchman Wuytiers
      Opgericht in december 1813 te Utrecht, twee eskadrons onder commando van C.G. Barchman Wuytiers. Na 9 januari 1814 genummerd nr. 2. In april 1815 hernummerd in Regiment Lichte Dragonders nr. 4. Zie inv.nr. 475, voor de periode 1813-1815.
    - Regiment Dragonders (nr. 3) van Sytzama
      Opgericht in december 1813 te Kampen en Leeuwarden, onder commando van Sytzama. Per 31 december 1813 genummerd 2, maar na 9 januari 1814 reeds genummerd 3. Medio 1814 hernoemd in Regiment Karabiniers nr. 3. Zie inv.nr. 460, voor de periode 1813-1814.
    - Regiment Huzaren (nr. 4) van Boreel
      Opgericht in december 1813 te Haarlem onder commando van W. Boreel. Na 9 januari 1814 genummerd nr. 4. In april 1815 hernummerd in Regiment Huzaren nr. 6. Zie inv.nr. 488, voor de periode 1813-1815.
    - Regiment Oost-Indische Huzaren nr. 5
      Opgericht in 1814, bestemd voor de Oost-Indische koloniën. In april 1815 hernummerd in Regiment Oost-Indische Huzaren nr. 7. Zie Troepen bestemd voor de koloniën. Zie inv.nr. 676, voor de periode 1814-1815.
    - Korps vrijwillige lijfwacht van Z.K.H. te paard
      Opgericht 20 januari 1814, opgeheven 17 juni 1814. Stamboek onbekend.
  - Zuid-Nederlandse cavalerie 1814-1815
    - 1e Regiment de Carabiniers
      Opgericht in 1814. In april 1815 hernoemd in Regiment Karabiniers nr. 2. Zie inv.nr. 498 voor de periode 1814-1815.
    - 1e Regiment de Chevau-légèrs de la Tour
      Opgericht in 1814 onder commando van Van der Burgh. In april 1815 hernoemd in Regiment Lichte Dragonders nr. 5. Zie inv.nr. 470 voor de periode 1814-1815.
    - 1e Regiment de Hussars de Croy
      Opgericht in 1814 onder commando van Van Crooy. In april 1815 hernoemd in Regiment Huzaren nr. 8. Zie inv.nr. 502 voor de periode 1814-1815.
    - Regiment Karabiniers Landmilitie
      Opgericht in 1815. In 1815 hernoemd in Afdeling Karabiniers nr. 9. Zie inv.nr. 464 voor de periode 1815.
  - Cavalerie 1815-1841
    - Korps Guides te Paard
      Opgericht in 1815 te Gent. In 1819 opgeheven en de manschappen ingedeeld bij het Regiment Lanciers nr. 10.
      - Stamboek Korps Guides te Paard, stamboeknummers 1-97., 1815-1819; 507
    - Regiment Karabiniers nr. 1 / Afdeling Kurassiers nr. 1
      Ontstaan in 1814 uit het Regiment Dragonders nr. 1 (Van Timmerman). In 1816 is het Regiment Karabiniers nr. 1 hernoemd tot Afdeling Kurassiers nr. 1.
      Opgeheven in 1840; de manschappen zijn toen overgegaan naar de Afdelingen Kurassiers nrs. 3 en 9.
      - Stamboeken Regiment Karabiniers nr. 1, Afdeling Kurassiers nr.1, met namenklapper., 1813-1840; 494-497A
        - stamboeknummers 1-2481, 1813-1822, 494
        - stamboeknummers 2482-3320, 1822-1827, 495
        - stamboeknummers 3321-4062, 1828-1834, 496
        - stamboeknummers 4063-4477, 1834-1840, 497
        - namenklapper tot 1839, 497A
    - Regiment Karabiniers nr. 2 / Afdeling Kurassiers nr. 2
      Ontstaan in april 1815 uit het Zuid-Nederlandse 1e Regiment de Carabiniers. In 1816 is het Regiment Karabiniers nr. 2 hernoemd tot Afdeling Kurassiers nr. 2 Opgeheven in 1830; de overblijvende (noord-Nederlandse) manschappen zijn toen ingedeeld bij de Afdeling Kurassiers nrs. 1, 3 en 9.
      - Stamboeken Regiment Karabiniers nr. 2, Afdeling Kurassiers nr. 2, met namenklapper., 1814-1830; 498-501A, 506
        - stamboeknummers 1-1512, 1814-1816, 498
        - stamboeknummers 1513-2561, 1816-1821, 499
        - stamboeknummers 2562-3356, 1822-1827, 500
        - stamboeknummers 3357-3724, 1828-1830, 501